【裁判字號】    89,交聲,73
【裁判日期】    890508
【裁判案由】    違反道路交通管理處罰條例聲明異議
【裁判全文】
臺灣士林地方法院交通事件裁定                      八十九年度交聲字第七三號
    原處分機關  臺北巿交通事件裁決所
    受  處分人  丙○○
    即  異議人
右列受處分人因違反道路交通管理處罰條例案件，對於臺北市交通事件裁決所八十九
年一月二十五日所為之處分 (原處分案號：北市交裁駕字第二二—00000000
0號)，聲明異議，本院裁定如左：
    主  文
異議駁回。
    理  由
一、聲明異議意旨略以：受處分人丙○○雖於民國八十六年九月十六日上午九時二十
    分駕駛車號Ｄ五七六五號在安康路三五三號前肇事，然當時其並未逃逸，而係與
    當事人理論後駛離現場，並無肇事逃逸云云。
二、按汽車駕駛人，駕駛汽車肇事致人受傷或死亡，應即採取救護或其他必要措施，
    並向警察機關報告，不得駛離，違者吊扣其駕照三個月至六個月，逃逸者吊銷駕
    駛執照，又汽車駕駛人，駕駛汽車酒精濃度過量，處新台幣六千元以上一萬二千
    元以下罰鍰，因而肇事致人受傷者，並吊扣其駕駛執照一年，道路交通管理處罰
    條例第六十二條第一項、第三十五條第一項定有明文。
三、經查證人即本件查獲警員乙○○到庭證稱：「經陳美玉報案，我們處理，經查是
    丙○○肇事，他當時不在現場，之後我們通知他來，他做筆錄時有酒味很重，我
    們當時問他何時喝酒，他說是在車禍之前，所以給他作酒精測試，陳美玉說當時
    有聞到他有酒味。丙○○及丁○○筆錄是我做的。丁○○說受處分人肇事就離開
    ，有記下他車號，並有攔下他，所以他們才會發生爭吵，本件確實是受處分人肇
    事的。因我有調查過，旁邊的攤販有喊說有壓到。」等語（見本院八十八年四月
    二十一日訊問筆錄）」，另證人甲○○○於警訊時證述「我在安康路三五三號前
    一家攤販吃豆花，吃完豆花後，我站立於該攤販前，面朝東站立於該攤販前和朋
    友聊天時，忽有一營小客Ｄ五七六五沿安康街南往北行駛，從我左腳腳踝處壓過
    而肇事，我立即追上前去，打開該車右前側車門，要求該名駕駛下車察看我左腳
    的傷勢，該名駕駛未下車處理，往前開時，被一行人（丁○○）攔下，要求該名
    駕駛下車處理，該名駕駛下車後即打該名行人，我立即記下該營小客車號，之後
    該名駕駛即上車南往北行駛左轉東湖路逃逸。」等語及證人丁○○於警訊時證稱
    「我見肇事者肇事後，便匆忙駛離，我便騎車攔下也記下車號，但也被肇事者丙○○打，而傷害部分已至東湖派出所備案」等語，該二人所述情節相符，參以受
    處分人坦承其確於酒後駕駛車輛於上揭時地壓傷被害人甲○○○，而證人即員警
    乙○○與受處分人並無仇恨，當無設詞誣陷之理，此外，並有和解書二件、交通
    事故研判表、道路交通事故補充資料表、道路交通事故調查報告表、酒精測試單
    各一件、談話記錄表三件在卷可稽，堪認受處分人丙○○確於酒後開車壓傷被害
    人甲○○○後，並未即採取救護或其他必要措施，亦未向警察機關報告，反而駕
    車逃逸，其空言辯稱並無逃逸云云，顯係飾詞卸責，不足採信。原處分機關據以
    援引上開規定，裁處受處分人罰鍰一萬二千元、吊扣其駕駛執照一年及吊銷駕駛
    執照，並無不當。本件異議為無理由，應予駁回。
三、據上論斷，應依道路交通案件處理辦法第十九條，裁定如主文。
中      華      民      國      八十九      年    五      月    八      日
                                  臺灣士林地方法院交通法庭
                                          法  官  藍  雅  清
右正本證明與原本無異
如不服本裁定應於送達後五日內向本院提出抗告狀
                                          書記官  陳  瑞  香
中      華      民      國      八十九      年     五     月     十五   日


司法院資訊處製作；財團法人民間司法改革基金會備份。
